臺灣南投地方法院民事裁定
109年度訴字第386號
聲  請  人  張欣珠  
訴訟代理人  陳建宏  
原      告  陳文雄  
訴訟代理人  陳建宏  
被      告  如附表一所示之被告林天錫等共541人
受告知  人  劉淑珉  
上列當事人間請求分割共有物事件，本院裁定如下：
    主  文
本件應由聲請人張欣珠為原告陳文雄之承當訴訟人，續行訴訟。
    理  由
一、按訴訟繫屬中為訴訟標的之法律關係，雖移轉於第三人，於
    訴訟無影響。前項情形，第三人經兩造同意，得聲請代移轉
    之當事人承當訴訟；僅他造不同意者，移轉之當事人或第三
    人得聲請法院以裁定許第三人承當訴訟。民事訴訟法第254
    條第1 項、第2 項分別定有明文。
二、聲請意旨略以：原告與被告等人間為分割兩造共有坐落南投
    縣○○鎮○○段○○○段000000000000地號土地（下合稱系爭土地
    ），而提起本件訴訟，並經本院以109年度訴字第386號分割
    共有物事件審理中，嗣原告已將其所有系爭土地之應有部分
    移轉予聲請人所有，原告亦同意由聲請人代原告承當訴訟，
    爰依民事訴訟法第254條第1項、第2項規定，聲請法院裁定
    准許張欣珠代陳文雄承當訴訟等語。
三、經查：本件訴訟繫屬後，陳文雄於111年3月3日將其就系爭
    土地之應有部分各20分之3 以夫妻贈與為原因移轉予張欣珠
    所有，並已辦畢所有權移轉登記，有系爭土地之異動索引在
    卷可稽。張欣珠並於111年3月28日提出民事訴訟聲請承當訴
    訟狀聲請承當訴訟，陳文雄亦於同日提出民事訴訟聲請承當
    訴訟狀表示已將其就系爭土地之應有部分之所有權移轉登記
    予張欣珠，其已無所有權，並同意張欣珠承當訴訟之聲請等
    語，足見陳文雄就系爭土地之應有部分均業已移轉予張欣珠
    所有。惟本件被告人數眾多，難期全體被告均予同意，爰依
    張欣珠之聲請，由本院裁定准張欣珠為陳文雄之承當訴訟人
    ，續行本件訴訟。
四、爰依民事訴訟法第254條第2項，裁定如主文。
中　　華　　民　　國　　111 　年　　4 　　月　　27　　日
                  民事第一庭  法　官　張毓珊
以上正本係照原本作成。
如對本裁定抗告須於裁定送達後10日內向本院提出抗告狀，並繳
納抗告費新臺幣1,000元。
中　　華　　民　　國　　111 　年　　4 　　月　　27　　日
                              書記官　

附表一：本件被告林天錫等共541人一覽表

編號 當事人姓名 住居所    1 被告林天錫 住南投縣○○鎮○○路00號（現應受送達處所不明）    2 被告潘林淑燕 住南投縣○○鎮○○路00號    3 被告黃霜 住南投縣○○鎮○○巷00號    4 被告林恩 住南投縣○○鎮○○巷000號    5 被告林季庭 住臺中市○○區○○路000號9樓之6    6 被告林雨澄 住臺中市○○區○○路00巷00號4樓    7 被告葉財福 住嘉義縣○○鄉○○街0巷0號    8 被告葉正成 住南投縣○○鎮○○路00○00號    9 被告葉錫根 住同上   10 被告葉錫田 住臺中市○○區○○路00巷0弄0號   11 被告葉秀華 住新北市○○區○○路○段000巷0號4樓   12 被告葉素鸞 住臺中市○○區○○街00號   13 被告葉素珠 住南投縣○○鎮○○巷00○0號   14 被告張玉琛 住臺中市○區○○○路000號9樓之2   15 被告兼上14人共同訴訟代理人  林育麟 住南投縣○○鎮○○巷00號   16 被告林陳照 住高雄市○○區○○○巷00○0號   17 被告林招財 住高雄市○○區○○○巷00○0號   18 被告林新富 住高雄市○○區○○○路00號   19 被告詹林惠珍 住高雄市○○區○○路00號   20 被告林文瑛 住高雄市○○區○○路000巷00號5樓   21 被告林阿蓮 住臺南市○○區○○街00巷00號   22 被告張林粉 住南投縣○○市○鄉路0巷00號 居新北市○○區○○里○○街00巷00號2樓   23 被告楊永全 住新北市○○區○○路○段000號8樓   24 被告楊芳羽 住桃園市○○區○○○街0號2樓   25 被告張玉琳 住高雄市○○區○○路00巷00號   26 被告張淑莉 住臺中市○○區○○路00號9樓之2   27 被告林作培 住臺中市○區○○路000號2樓   28 被告戴林秀美 住新北市○○區○○街0巷0號3樓   29 被告林玉霞 住南投縣○○鎮○○路○段000號   30 被告林采樂 住南投縣○○鎮○○路○段000號   31 被告林福永 住南投縣○○鎮○○巷00號   32 被告劉李碧雲 住臺東縣○○鄉○○路000巷0號   33 被告劉勇志 住臺中市○○區○○街000○0號7樓   34 被告劉勇欣 住臺東縣○○市○○路○段000號   35 被告劉茂欽 住臺東縣○○市○○○路000巷00號   36 被告劉金修 住臺東縣○○鎮○○路00號   37 被告劉嬋娟 住新北市○○區○○路○段00巷00弄0號2樓   38 被告蘇淑貞 住臺北市○○區○○路000巷0弄0號2樓   39 被告張風連 住南投縣○○鎮○○巷00號   40 被告張治偉 住新北市○○區○○路000○0號   41 被告張琇評 住新北市○○區○○路00號9樓之3   42 被告張素雲 住南投縣○○鎮○○路000號   43 被告張寶珍 住臺北市○○區○○路00巷0號4樓   44 被告林信源 住桃園市○○區○○○街00巷00號3樓   45 被告林鼎銘 住南投縣○○鎮○○○巷00號   46 被告陳林素珠 住新北市○○區○○路○段000巷00弄0號   47 被告林素卿 住南投縣○○鎮○○路00○00號   48 被告林素花 住新北市○○區○○路000○0號5樓   49 被告林育信 住南投縣○○鎮○○路○段00巷00弄00號   50 被告林吟珊 住南投縣○○鎮○○路00號   51 被告林吟書 住南投縣○○鎮○○路○段00巷00弄00號   52 被告林怡君 住新北市○○區○○路00巷0弄0號5樓   53 被告林勤 住南投縣○○鎮○○路○段00號   54 被告林玲 住雲林縣○○鎮○○街00巷0號   55 被告蕭錦秀 住臺北市○○區○○街000號5樓之3   56 被告陳伯文 住南投縣○○鎮○○路000巷0弄0號   57 被告林陳玉 住南投縣○○鎮○○路000巷00號   58 被告林錫經 住臺中市○○區○○○路○段00號   59 被告林志民 住南投縣○○鎮○○路000巷00號   60 被告林淑玩 住同上   61 被告陳茂勝 住南投縣○○鎮○○路000巷0號   62 被告陳茂修 住南投縣○○鎮○○路○段000號（現應受送達處所不明）   63 被告陳智朋 住南投縣○○鎮○○巷000號   64 被告朱陳束濟 住南投縣○○鎮○○街00○0號   65 被告張信吉 住南投縣○○鎮○○巷00號   66 被告石登揚 住桃園市○○區○○路00號15樓 居臺中市○○區○○○街000號10樓之5   67 被告石文機 住桃園市○○區○○○街000號7樓（現應受送達處所不明）   68 被告張坤鳴 住臺中市○○區○○○街000號10樓之3   69 被告石秋文 住新北市○○區○○街000○0號   70 被告張雅青 住新北市○○區○○街000號7樓   71 被告陳窓海 住臺北市○○區○○路000巷00號5樓   72 被告陳窓陽 住臺北市○○區○○街000巷00號   73 被告李朝魁 住南投縣○○鎮○○路00巷00弄0號   74 被告李玉談 住臺中市○○區○○路0○0號   75 被告李雨璇 住臺中市○○區○○路○段00巷00號   76 被告陳坤山 住臺北市○○區○○街000巷00弄0號2樓   77 被告陳義法 住新北市○○區○○路00號5樓   78 被告陳美妙 住南投縣○○鎮○○里000鄰○○○村00號 居南投縣○○鎮○○里○○街00號   79 被告黃庚辛 住南投縣○○鎮○○路○巷00號   80 被告黃秀英 住新北市○○區○○路○段000巷0號二樓   81 被告劉初枝 住南投縣○○鎮○○巷00○0號   82 被告許凱捷 住南投縣○○鄉○○巷00○0號   83 被告許聖慈 住南投縣○○鎮○○巷0○00弄0號四樓之1   84 被告許聖宜 住台南市○○區○○路00巷00號   85 被告許育千 住南投縣○○鎮○○巷0○00弄0號四樓之1   86 被告許朝曦 住南投縣○○鎮○○路00○00號   87 被告許耿星 住臺中市○區○○路○段00號29樓之6 （現應受送達處所不明）   88 被告許麗花 住南投縣○○鎮○○路○段000巷00弄00號   89 被告葉定和 住臺北市○○區○○○路○段000巷0號2樓（現應受送處所不明）   90 被告葉美惠 住南投縣鹿谷鄉愛鄉路54號   91 被告葉美鈴 住南投縣○○鎮○○路000號   92 被告葉美淑 住雲林縣○○鄉○○路0○00號   93 被告許麗眞 住南投縣○○鎮○○路00○00號   94 被告許麗鵻 住南投縣○○鎮○○路00○00號   95 被告許麗紋 住臺中市○區○○路○段00號29樓之6 （現應受送達處所不明）   96 被告許林媛 住臺北市○○區○○路○段000巷00號2樓之2   97 被告許智郎 住同上   98 被告許惠姜 住臺北市○○區○○街000號4樓   99 被告翁大村 住南投縣○○鎮○○路000號  100 被告翁純 住南投縣○○鎮○○路00號  101 被告翁秀蓉 住新北市○○區○○路○段00號4樓  102 被告翁秀卿 住南投縣○○鎮○○路○段000巷0號  103 被告翁素輝 住南投縣○○鎮○○路000號  104 被告翁秀美 住新北市○○區○○路○段00巷00號  105 被告陳政雄 住苗栗縣○○市○○○路000號  106 被告陳欣志 住同上  107 被告陳欣瑜 住彰化縣○○鄉○○路○段000巷00號  108 被告彭竹郎 住桃園市○○區○○路000巷00○0號  109 被告劉陳秀茶 住南投縣○○鎮○○巷00弄000號  110 被告劉大森 住同上  111 被告劉大田 住同上  112 被告黃劉翠鳳 住新北市○○區○○路000巷00號  113 被告劉媄 住南投縣○○鎮○○路○段000號  114 被告張劉祝 住南投縣○○鎮○○路○段0000號  115 被告劉談 住南投縣○○鎮○○巷00弄000號  116 被告林健智 住臺中市○○區○○街0000號  117 被告林素伶 住臺中市○區○○街00號  118 被告林敏鈴 新竹市○區○○街00巷00號3樓  119 被告兼上92人共同訴訟代理人  陳義平 住臺北市○○區○○街000巷00弄0號2樓  120 被告林宗杰 住臺中市○區○○路0號4樓之3（現應受送達處所不明）  121 被告林沛羽 住嘉義市○區○○街00號6樓2  122 被告陳進昌 住南投縣○○鄉○○○路000號  123 被告陳彥宇 住同上  124 被告陳弘志 住南投縣○○鄉○○巷00號  125 被告陳錦足 住新北市○○區○○路○段00巷00○0號  126 被告劉紹安 住臺中市○○區○○街00巷0號  127 被告劉宏偉 住臺中市○○區○○路000巷00弄00號  128 被告劉孟娟 住臺中市○○區○○路○○○巷00號  129 被告劉香昀 住同上  130 被告賴阿哖 住南投縣○○鎮○○里○○巷00○00號  131 被告林其鋒 住南投縣○○鎮○○巷00○00號  132 被告林其模 住臺中市○○區○○街000○00號 居南投縣○○鎮○○巷00○00號  133 被告林國生 住新北市○○區○○路○段0巷00弄00號  134 被告楊家鳳 住金門縣○○鄉○○村○○00號  135 被告林素麗 住彰化縣○○鄉○○路○段000巷00號  136 被告林青妏 住基隆市○○區○○街00巷00○0號  137 被告林佑昭 住基隆市○○區○○街00○0號  138 被告林莉蓉 住基隆市○○區○○路000巷00號  139 被告林陳宇 住南投縣○○鎮○○○村00號  140 被告林進充 住臺中市○○區○○路000巷00號  141 被告林素寧 住新竹縣○○市○○街00巷0號  142 被告林雨姍 住臺中市○○區○○○路00巷0號  143 被告林福益 住臺中市○區○○街000巷00號  144 被告林福助 住南投縣○○鎮○○路00○0號  145 被告林素微 住南投縣○○鎮○○路000○00號  146 被告林素惠 住新北市○○區○○街000號5樓  147 被告林素滿 住苗栗縣○○鄉○○000巷0弄0號  148 被告陳信勤 住臺東縣○○鎮○○000號  149 被告劉敦山 住同上  150 被告劉敦文 住同上  151 被告劉芷君 住臺東縣○○市○○路000號  152 被告劉美妙 住臺東縣○○鎮○○里○○00○0號  153 被告劉美慧 住臺東縣○○鄉○○○路0○0號  上一人輔助人范真碩 住同上  154 被告劉茂璘 住南投縣○○鎮○○路○段0000號  155 被告劉耀仁 住新北市○○區○○路00巷00號12樓  156 被告劉勇明 住臺南市○○區○○○街000巷00號  157 被告劉金龍 住高雄市○○區○○路00○0號  158 被告劉純美 住臺東縣○○鎮○○00號  159 被告劉秋芳 住宜蘭縣○○鄉○○路000號  160 被告葉承韋 住雲林縣○○鄉○○路0巷00號  161 被告葉淑美 住同上  162 被告葉淑珠 住雲林縣○○鄉○○00○0號  163 被告葉淑琴 住雲林縣○○鄉○○路0巷00號  164 被告葉建和 住南投縣○○鎮○○巷000號  165 被告戴妗潔 住同上  166 被告葉寶玉 住南投縣○○市○○路000巷000弄00○0號  167 被告葉雅玲 住南投縣○○鎮○○街000號  168 被告葉清吟 住雲林縣○○市○○路00巷00號  169 被告謝明宗 住屏東縣○○鄉○○路00○0號  170 被告謝雲卿 住雲林縣○○鄉○○00號  171 被告謝欣妤 住雲林縣○○鄉○○00○0號  172 被告謝妙技 住雲林縣○○市○○○街000號  173 被告曾丁財 住南投縣○○鎮○○路000號  174 被告曾志文 住同上  175 被告曾志偉 住同上  176 被告曾美惠 住同上  177 被告曾淑芳 住臺中市○○區○○路○段000號7樓之2  178 被告葉秀鳳 住桃園市○○區○○路000巷00弄0號  179 被告余秀園 住南投縣○○鎮○○路000巷00號  180 被告蘇振邦 住臺中市○○區○○○○街000號9樓之5  181 被告蘇容瑩 住南投縣○○鎮○○巷0○00弄00號  182 被告李蘇淑盻 住新北市○○區○○○路○段000號5樓  183 被告蘇淑鴻 住彰化縣○○鎮○○街00號  184 被告張景村 住新北市○○區○○街00巷00弄00○0號  185 被告張錦槐 住南投縣○○鎮○○路0號  186 被告陳富盛 住臺中市○○區○○路0000號  187 被告林意鐘 住臺中市○○區○○路○段000巷000號  188 被告林意川 住臺中市○○區○○路0000號  189 被告林麗娟 住臺中市○○區○○路○段000○00號3樓  190 被告林麗煌 住新北市○○區○○路0巷00號17樓  191 被告林信儀 住桃園市○○區○○○路000○0號  192 被告林伯華 住桃園市○○區○○路000巷0號2樓  193 被告林蔡秀霞 住臺中市○○區○○街00號  194 被告林光彥 籍設新北○○○○○○○○（現應受送達處所不明）  195 被告林建榮 住新北市○○區○○路000號7樓之5  196 被告林幸慧 住臺中市○區○○○路000號13樓之2  197 被告林育宏 住嘉義縣○○鄉○○○00○00號  198 被告曾燕雲 住南投縣○○鎮○○路00巷00號  199 被告陳素琴 住臺中市○○區○○街○○巷00弄00號  200 被告黃陳素微 住臺中市○○區○○路000號  201 被告陳金花 住南投縣○○鎮○○街00號  202 被告林春美 住臺中市○區○○○街00號  203 李基益律師即被告林榮華、陳美珠之遺產管理人   204 被告林榮貴 住南投縣○○鎮○○路000巷000號  205 被告林榮宏 住臺中市○○區○○路00巷00號9樓  206 被告林秀桃 住新北市○○區○○街00巷0號  207 被告林宜汝 住南投縣○○市○○○路000○0號4樓  208 被告陳碧蘭 住南投縣○○鎮○○巷00○00號  209 被告陳碧玲 住南投縣○○市○○路000○00號  210 被告陳碧鍊 住南投縣○○鎮○○路0號  211 被告石採華 住臺中市○區○○路○段00號3樓之2  212 被告張世 住臺北市○○區○○○路○段00巷00○0號4樓  213 被告張世昌 住南投縣○○鎮○○路000號  214 被告張世明 住同上  215 被告張世芳 住新北市○○區○○街00巷00號2樓  216 被告李錕琪 住南投縣○○鎮○○街0巷00號  217 被告林森田 住南投縣○○鎮○○街○○巷00○0號  218 被告林應欽 住南投縣○○鎮○○街○○巷00○0號  219 被告林玉心 住臺北市○○區○○路○段00巷00號2樓  220 被告高子良 住新北市○○區○○街000巷0號  221 被告高錦樹 住同上  222 被告高沛雲 住新北市○○區○○街00○0號  223 被告高玉菁 住新北市○○區○○路000號13樓之11  224 被告高玉燕 住新北市○○區○○路000號13樓之12  225 被告黃健祐 住臺中市○○區○○路000巷0號  226 被告黃建鴻 住同上  227 被告黃嫚瑩 住同上  228 被告徐淑芬 住花蓮縣○○鄉○○路000號  229 被告林淑華 住同上  230 被告許憲卿 住花蓮縣○○鄉○○路○段000號  231 被告許劍秋 住花蓮縣○○鄉○○路000號  232 被告許介山 住花蓮縣○○鄉○○路000巷00弄0號  233 被告鄭環 住彰化縣○○鄉○○路000號  234 被告鄭育奇 住新竹市○區○○○街00號4樓  235 被告鄭育愷 住臺中市○區○○○○街000號8樓之5  236 被告鄭宴菁 住彰化縣○○鄉○○路000號  237 被告鄭宴蓉 住桃園市○○區○○○街000號7樓  238 被告許政評 高雄市○○區○○路00號  239 被告劉國田 住南投縣○○鎮○○巷000號  240 被告劉益華 住同上  241 被告劉銀獅 住基隆市○○區○○路000巷00號  242 被告黃劉翠䛭 住同上  243 被告劉碧玲 住臺中市○○區○○街00號  244 被告吳許梅 住臺中市○○區○○街00號  245 被告劉許美 住南投縣○○鎮○○巷00號  246 被告陳許阿織 住南投縣○○鎮○○巷000號  247 被告彭潘秀香 住臺東縣○○鄉○○00號  248 被告彭子儒 住桃園市○○區○○○街00號5樓  249 被告彭子和 籍設苗栗○○○○○○○○○（現應受送達處所不明）  250 被告彭子明 籍設苗栗○○○○○○○○○（現應受送達處所不明）  251 被告彭子華 住新竹縣○○市○○街00號  252 被告彭瀠萱 籍設苗栗○○○○○○○○○（現應受送達處所不明）  253 被告彭金春 住臺東縣○○鄉○○00號  254 被告宋子文 住新竹市○區○○○○街00巷00號  255 被告宋明緘 住新竹市○區○○○○街00巷0弄0號  256 被告宋明珊 住新竹市○區○○○○街00巷00號  257 被告彭寶卿 住苗栗縣○○市○○街00號3樓  258 被告邱月雲 住新北市○○區○○路00巷0弄0號  259 被告彭文恭 住臺北市○○區○○○○街000巷00弄00號4樓  260 被告彭玉梅 住臺中市○區○○○路00巷00號5樓之1  261 被告彭忠裕 住桃園市○○區○○○街00號14樓  262 被告彭蘭慧 住臺中市○○區○○路000號13樓之5  263 被告彭玉冠 住臺中市○區○○路000巷0號7樓之3  264 被告彭玉美 住彰化縣○○鎮○○路○段000巷000號  265 被告張素真 住高雄市○○區○○路00巷00號  266 被告彭偉修 住同上  267 被告彭蘭雁 住屏東縣○○鄉○○路00○00號  268 被告劉朝南 住南投縣○○鎮○○路000號  269 被告莊劉桔 住臺中市○區○○○路000○0號  270 被告王惠君 住花蓮縣○○市○○○街000 號（現應受送達處所不明）  271 被告王香君 住臺中市○○區○○街00巷0號  272 被告鄭蘭君 住花蓮縣○○市○○街00號5樓之3  273 被告張劉彩桑 住南投縣○○鎮○○路000巷00號  274 被告巫宗澤 住臺北市○○區○○路000巷00弄00號5樓  275 被告巫月娥 住同上  276 被告劉耀竣 住南投縣○○鎮○○路000○0號  277 被告劉耕均 住南投縣○○鎮○○路000○0號  278 被告劉耘汝 住南投縣○○鎮○○路00巷0號  279 被告劉炳河 籍設南投縣○○鎮○○街00號（遷出國外，現應受送達處所不明）  280 被告劉釧銘 住雲林縣○○市○○路000巷00○00號  281 被告劉珮瑩 住雲林縣○○市○○路000○00號  282 被告劉秋蘭 住臺中市○區○村路○段00巷00號3樓  283 被告劉凱臻 住同上  284 被告姜巫秀雲 住南投縣○○鎮○○路○○巷00號  285 被告林素瓊 住南投縣○○鎮○○○路00號  286 被告蕭壹男 住南投縣○○鎮○○街0號  287 被告蕭曼娜 住南投縣○○鎮○○街00○0號  288 被告蕭曼妮 住南投縣○○鎮○○巷000號  289 被告陳蕭秀美 住臺中市○○區○○街00巷00號  290 被告劉秀 住彰化縣○○鎮○○街00號  291 被告鄭峻儒 住高雄市○○區○○○街000巷0號  292 被告鄭皓遠 住彰化縣○○鎮○○街00號  293 被告鄭定楠 住彰化縣○○市○○路○段000巷00弄00號  294 被告鄭聰練 住彰化縣○○市○○路○段000巷00號之7  295 被告鄭素眞 住南投縣○○鎮○○路00號  296 被告鄭素琴 住南投縣○○鎮○○路00號  297 被告李向恩 住南投縣○○市○○路00號  298 被告李宜鑫 住臺中市○○區○○路○段000巷0號  299 被告李昀秋 住同上  300 被告李素琴 住同上  301 被告張勝傑 住新北市○○區○○路000○0號  302 被告張智銘 住新北市○○區○○路○段00號  303 被告張豐達 住新北市○○區○○路000號4樓  304 被告張瀚文 住新北市○○區○○路00號3樓  305 被告張宥鑫 住同上  306 被告陳葉玉梅 住南投縣○○鎮○○巷00號  307 被告陳錫銘 住臺中市○○區○○○巷00○0號  308 被告陳錫鎭 住南投縣○○鎮○○巷00號  309 被告陳錫鍈 住臺中市○○區○○路00巷00號  310 被告陳秋月 住南投縣○○鎮○○○路00號  311 被告陳甲乙 住南投縣○○鎮○○巷00號  312 被告陳䕃 住彰化縣○○鄉○○路○段0號  313 被告劉政旺 住彰化縣○○鄉○○路0號  314 被告劉政宏 住同上  315 被告劉美華 住彰化縣○○鄉○○巷0弄00號  316 被告簡陳水雲 住桃園市○○區○○○村00號  317 被告陳慧眞 住南投縣○○鎮○○路00號  318 被告沈金鐘 住南投縣○○鎮○○巷0號  319 被告沈林玉雲 住南投縣○○鎮○○路○段000○0號  320 被告沈和忠 住南投縣○○鎮○○路00○00號  321 被告沈易竹 住南投縣○○鎮○○路00○0號  322 被告張岳斌 住南投縣○○鎮○○巷00號  323 被告張岳玄 住南投縣○○鎮○○巷00號（遷出國外，現應受送達處所不明）  324 被告張秋琴 住南投縣○○鎮○○街000號3樓之3  325 被告張秋綿 住南投縣○○鎮○○○路000巷0號  326 被告吳長展 住南投縣○○鎮○○路00巷00弄00號  327 被告吳長庚 住南投縣○○鎮○○路000○00號  328 被告吳慧敏 住南投縣○○鎮○○巷00號  329 被告林志賢 住臺北市○○區○○街00巷0號4樓  330 被告林雅慧 住同上  331 被告林雅玲 住新北市○○區○○路○段○○巷00弄0號2樓  332 被告林文欽 住新北市○○區○○○街0巷0號13樓之4  333 被告林元海 籍設臺北○○○○○○○○○（現應受送達處所不明）  334 被告林品枝 住基隆市○○區○○路000巷00○0號  335 被告林夜合 住高雄市○○區○○路000巷000號  336 被告林金英 住基隆市○○區○○○路000○0號  337 被告林斗文 住南投縣○○鎮○○路000號  338 被告張金藻 住新北市○○區○○○路000號10樓  339 被告葉明德 住同上  340 被告葉靈美 住臺北市○○區○○路○段00巷00號5樓之1  341 被告葉美鴻 住雲林縣○○鎮○○000號  342 被告陳花雪 住南投縣○○鄉○○巷0號（現應受送達處所不明）  343 被告陳俊界 住同上（現應受送達處所不明）  344 被告陳俊卿 住同上（現應受送達處所不明）  345 被告陳真敏 住臺中市○○區○○路000巷00弄00號8樓  346 被告陳慶豐 住南投縣○○鎮○○巷00號  347 被告陳黃玉枝 住南投縣○○鄉○○巷0號（現應受送達處所不明）  348 被告陳政燁 住臺中市○○區○○路○段00號  349 被告陳麗君 住臺中市○○區○○○路000號  350 被告陳麗秋 住同上  351 被告陳麗娟 住同上  352 被告王志明 住南投縣○○鎮○○路000號  353 被告王俊德 住南投縣○○鎮○○路000號  354 被告王淑慧 住高雄市○○區○○街00○0號10樓  355 被告王昌雄 住新北市○○區○○路○段000巷0○0號  356 被告張錦蟬 住新北市○○區○○路000○0號  357 被告王佑民 住薪北市○○區○○路000○0號  358 被告王慧鈴 住同上  359 被告王慧雯 住同上  360 被告王曉菁 住同上  361 被告王有富 住嘉義縣○○鄉○○○00號之1  362 被告王有邦 住南投縣○○鎮○○街00巷0號  363 被告王有齊 住新北市○○區○○路○段0○0號3樓 居雲林縣○○鄉○○路000巷00○0號  364 被告邱王愛珠 住新北市○○區○○街00○0號  365 被告王珠珦 住臺北市○○區○○街000巷0號2樓  366 被告劉林彩蓮 住南投縣○○鎮○○巷00號  367 被告林春鰕 住南投縣○○鎮○○巷00號  368 被告陳林靖珠 住南投縣○○鎮○○巷00號  369 被告林孋娜 住桃園市○○區○○○街00巷0號  370 被告林羅娜 住南投縣○○鎮○○路000號  371 被告林麗滿 住新北市○○區○○路○段00號7樓  372 被告林俐玲 住桃園市○○區○○路0巷00號  373 被告林世明 住南投縣○○鎮○○路000○0號  374 被告林世宗 住宜蘭縣○○市○○路○段000號5樓  375 被告林伯卿 住新北市○○區○○街00號  376 被告林俊言 住南投縣○○鎮○○路000號  377 被告林玟汝 住同上  378 被告林秀雲 住南投縣○○鎮○○路00○0號  379 被告林秀眞 籍設南投縣○○鎮○○路000 號（遷出國外，現應受送達處所不明）  380 被告林秀涼 住新北市○○區○○街000巷00號10樓之3  381 被告蔡林月娥 住南投縣○○鎮○○巷00號  382 被告黃林芙蓉 住南投縣○○鄉○○路000號  383 被告陳林荏 住南投縣○○鎮○○路00號  384 被告陳戊庚 住同上  385 被告廖麗絹 住同上  386 被告陳依柔 住南投縣○○鎮○鄉路0○0號  387 被告陳惠怡 住同上  388 被告陳湘筑 住同上  389 被告陳秀綿 住新竹市○區○○路000巷00弄0號  390 被告陳秀貞 住南投縣○○鎮○○路00號  391 被告陳淑芳 住南投縣○○鎮○○巷00○000號  392 被告陳素秋 住臺南市○區○○街00巷00號  393 被告林榮山 住屏東縣○○市○○○街00○0號  394 被告林相伯 住彰化縣○○市○○路00號  395 被告林盈助 住臺中市○○區○○路00號  396 被告劉佳瑋 住彰化縣○○鎮○○路○段000巷00弄00號  397 被告劉沅典 住同上  398 被告劉芝筠 住同上  399 被告劉俊麟 籍設彰化縣○○市○○路○段000巷0弄00號（遷出國外，現應受送達處所不明）  400 被告劉新鴻 住彰化縣○○市○○路○段000巷0弄00號  401 被告劉姿惠 住彰化縣○○市○○路○段000巷00弄0號  402 被告陳昭成 住彰化縣○○市○○路○段000巷00號之1  403 被告陳昭安 住彰化縣○○鎮○○路000號  404 被告陳振揚 住彰化縣○○市○○路○段000巷00號之3  405 被告陳亭竹 住臺中市○區○○街○段00○00號  406 被告林美均 住彰化縣○○市○○路○段000號4樓  407 被告林佼霓 住彰化縣○○市○○○路000巷0號  408 被告林致明 住桃園市○○區○○路○段000巷000號2樓  409 被告林致輝 住新北市○○區○○○路000巷00號8樓  410 被告林臻臻 住桃園市○○區○○○街0巷0號6樓  411 被告林信雄 住新北市○○區○○街00巷0號  412 被告林義雄 住新北市○○區○○路000巷00弄0號11樓  413 被告林俊雄 住新北市○○區○○街000巷00號5樓  414 被告林慧麟 住新北市○○區○○街00號5樓  415 被告林炤宏 住新北市○○區○○○路0巷00號  416 被告林妙韋 住雲林縣○○鎮○○000號  417 被告林妙津 住雲林縣○○鎮○○里00鄰○○00號  418 被告林妙婷 住雲林縣○○市○○街00號3樓  419 被告林裳妘 住臺北市○○區○○路○段000號8樓之37  上一人輔助人麥恪爾 住同上  420 被告林張彩瓊 住南投縣○○鎮○街00○0號  421 被告林恭正 住臺中市○○區○○路○段000○0號2樓  422 被告林哲正 住宜蘭縣○○鄉○○○路○段00號  423 被告林育正 住臺中市○○區○○街000號10樓之1  424 被告吳彩榕 住新北市○○區○○街000巷00號  425 被告林憲仁 住同上  426 被告林翠芳 住新北市○○區○○路000號  427 被告莊雅各 住雲林縣○○市○○路000號  428 被告莊士   住雲林縣○○市○○路000號  429 被告莊明芳 住新北市○○區○○街000巷0弄0○0號  430 被告莊宜芳 住新北市○○區○○○路000巷00號14樓  431 被告林碧蓉 住雲林縣○○市○○路00巷00號  432 被告林伯顯 住南投縣○○鎮○○○村0號  433 被告林伯祈 住同上  434 被告林麗卿 住南投縣○○鎮○○路000號  435 被告林欽浩 住南投縣○○鎮○○路00號  436 被告林惠香 住南投縣○○鎮○○路○段0000號  437 被告林惠燕 住南投縣○○鎮○○街00號  438 被告林侑璇 住南投縣○○鎮○○巷0○0號  439 被告鄭儉 住南投縣○○鎮○○路00號  440 被告林嘉洋 住同上  441 被告林惠真 住臺中市○○區○○路○段000號  442 被告林惠靜 住南投縣○○鎮○○路○段000巷0號  443 被告陳達昌 住南投縣○○鎮○○路00○0號  444 被告陳燕月 住高雄市○○區○○○路000號 居高雄市○○區○○街00○0號  445 被告陳燕鳳 住新北市○○區○○路○段000巷00弄00號4樓  446 被告林月絹 住臺北市○○區○○○路○段0號7樓之1  447 被告楊茂森 住嘉義市○區○○○路000巷00號  448 被告楊海濤 住嘉義市○區○○○街00號6樓2  449 被告楊炎煌 住嘉義市○區○○○路00巷00號  450 被告楊玉釵 住新北市○○區○○路00號13樓  451 被告林玠甫 住南投縣○○鎮○○路000○0號  452 被告林玲瑛 住南投縣○○鎮○○路000巷0弄0號  453 被告林玲惠 住臺中市○區○○街000○0號  454 被告林玲秋 住臺北市○○區○○路○段00巷00弄00號2樓  455 被告黃信雁 住臺北市○○區○○路○段000巷00號4樓 居臺北市○○區○○路00號二樓  456 被告黃信鵬 籍設臺中○○○○○○○○（現應受送達處所不明）  457 被告黃戀喬 住臺北市○○區○○路○段000巷00號4樓  458 被告趙守葦 住南投縣○○鄉○○路○段000巷00號  459 被告趙守葆 住臺中市○○區○○○○街00號5樓  460 被告趙培佑 住臺中市○○區○○○街00巷00號  461 被告趙一婷 住同上  462 被告兼上2人法定代理人吳娟 住同上  463 被告林俊良 住新北市○○區○○○路○段00號15樓  464 被告吳玉琴 住臺中市○區○○○街00號  465 被告林佳儒 住臺中市○區○○路000巷00○0號  466 被告林美宏 住新北市○○區○○○路00號11樓  467 被告林俊名 住南投縣○○鎮○○路000號  468 被告林俊穆 住南投縣○○鎮○○○街00號7樓之7  469 被告陳姿妤 住臺北市○○區○○路○段000巷000號  470 被告沈美珠 住南投縣○○鎮○○路○巷00○0號5樓  471 被告沈鳳英 住南投縣○○鎮○○巷000號  472 被告王昱琳 住臺南市○市區○○00○00號  473 被告林瑞珍 住南投縣○○鎮○○路○段00號  474 被告林瑞竹 住南投縣○○鎮○○路○段000巷0號  475 被告清泉育樂股份有限公司 設臺北市○○區○○路00號5樓  上一人法定代理人  徐崇雄 住同上  476 被告林鴻隆 住南投縣○○鎮○○路○段000巷0號  477 被告林仲毅 住南投縣○○鎮○○路○段000巷0號  478 被告林維鎮 住桃園市○○區○○○路00巷00號  479 被告林維琦 住南投縣○○鎮○○路000號  480 被告林鴻雁 住南投縣○○鎮○○路00號  481 被告林國堂 住臺北市○○區○○○路○段000巷00號3樓  482 被告林茂盛 住南投縣○○鎮○○街00○00號  483 被告陳文村 住臺北市○○區○○路○段00巷00弄00號3樓  484 被告陳文仁 住臺中市○區○○街000號4樓  485 被告陳國田 住臺南市○區○○路00○00號  486 被告林炳約 住臺北市○○區○○○路○段00號12樓  487 被告林燁勳 住南投縣○○鎮○○路000號  488 被告林賜伴 住新北市○○區○○街000巷00號3樓  489 被告林益同 住臺中市○○區○○○街000號5樓之5  490 被告夏安廷 住住臺北市○○區○○街000巷0弄0號4樓  491 被告夏存孝 住臺中市○○區○○路00巷00弄00號  492 被告林寶惠 住臺中市○○區○○路00巷00弄00號  493 被告林張屏 住南投縣○○鎮○○路000號  494 被告黃媚 住同上  495 被告林勃宏 住南投縣○○鎮○○巷0號  496 被告林勃君 住同上  497 被告林佩臻 住桃園市○○區○○路○段000巷00號  498 被告林永森 住南投縣○○鎮○○路000號  499 被告林馨燕 住臺中市○○區○○○○路00號  500 被告郭美玉 住新北市○○區○○街000巷00號  501 被告林怡芬 住桃園市○○區○○街000巷00號3樓  502 被告林雅珍 住新竹市○區○○路000號2樓  503 被告林淑娟 住新北市○○區○○街000巷00號  504 被告林山田 住新北市○○區○○○街000巷00弄00號  505 被告林丹 住新北市○○區○○○街00○0號  506 被告林來春 住新北市○○區○○街00號4樓  507 被告羅林不要 住南投縣○○鎮○○街○○巷00○00號  508 被告陳秀華 住臺中市○○區○○路○段000號  509 被告羅白霜 住雲林縣○○市○○○○街00號  510 被告陳光葆 住同上  511 被告陳秋蘭 住同上  512 被告陳秋霞 住南投縣○○鎮○○街○○巷00○00號  513 被告林漢昭 住南投縣○○市○○路○段000巷0弄00號  514 被告林玲珍 住南投縣○○市○○○路000號  515 被告林玲瓦 住南投縣○○市○○○路000巷00號  516 被告林孟芬 住南投縣○○市○○路000巷00號  517 被告林春妙 住臺中市○○區○○路○段00號  518 被告林美子 住南投縣○○市○○路○段000巷00○00號  519 被告謝陳彩雲 住南投縣○○鄉○○巷00號  520 被告陳玟樺 住臺中市○○區○○路○段000巷000號  521 被告許麗珠 住南投縣○○鄉○○路○段00號  522 被告黃樹東 住南投縣○○鎮○○路000號  523 被告黃賜國 住南投縣○○市○○路000巷00號  524 被告黃梅姜 住新北市○○區○○路○段00○00號13樓  525 被告蔡添木 住新竹市○○區○○路○段000巷00弄0號  526 被告蔡航仙 住金門縣○○鎮○○00○0號  527 被告蔡君瑜 住宜蘭縣○○鎮○○路00巷0號  528 被告黃  妹 住雲林縣○○鄉○○巷00號  529 被告黃春玉 住宜蘭縣○○鄉○○○路000巷0號  530 被告蘇瑋婷 住雲林縣○○鄉○○00號  531 被告林嬌菊 住雲林縣○○鄉○○00○0號  532 被告李新富 住同上  533 被告李錦珠 住臺北市○○區○○○路○段00巷00弄0號4樓  534 被告黃風甫 住臺北市○○區○○街00巷00弄0號  535 被告黃小玲 住同上  536 被告李茂松 住雲林縣○○鄉○村00○0號  537 被告林郁 住雲林縣○○鄉○村00○0號  538 被告李明峰 住同上  539 被告李寶珠 住雲林縣○○鄉○○路00○0號  540 被告李寶秀 住新北市○○區○○路000巷00號8樓  541 被告江李美花 住嘉義市○區○○路00號